【裁判字號】    90,上易,1414
【裁判日期】    900912
【裁判案由】    傷害
【裁判全文】
臺灣高等法院高雄分院刑事判決                    九十年度上易字第一四一四號
      上  訴  人
      即  被  告  乙○○
                  甲○○
右上訴人因傷害案件，不服臺灣高雄地方法院九十年度易字第一二六五號中華民國九
十年六月五日第一審判決（起訴案號：臺灣高雄地方法院檢察署八十九年度偵字第一
四二七九號），提起上訴，本院判決如左：
      主      文
上訴駁回。
      事      實
一、乙○○與甲○○係兄弟，於八十八年十二月五日下午四時許，乙○○及甲○○因
    見乙○○所有坐落高雄市○○區○○路九巷四十二之二號房屋之窗戶玻璃二塊遭
    丙○○以丟擲石塊之方式加以毀壞，乃前往丙○○位於高雄市○○區○○里○○
    路九巷五十一號與丙○○理論，因雙方一言不合而生口角，乙○○及甲○○二人
    竟共同基於普通傷害之犯意聯絡，由乙○○環抱丙○○，甲○○則持於丙○○上
    開住處前院所拾得之木棍擊打丙○○，致丙○○受有左上腹擦傷七公分、左下腹
    擦傷五乘三公分、左手臂、雙手背、右足多處擦傷、左大拇指瘀腫之傷害。
二、案經被害人丙○○訴由高雄市政府警察局楠梓分局移送臺灣高雄地方法院檢察署
    檢察官偵查起訴。
      理      由
一、上訴人即被告乙○○、甲○○經合法傳喚，均無正當理由不到庭，惟被告乙○○
    、甲○○於原審固不否認曾於上開時地，因被告乙○○家中玻璃遭告訴人丙○○
    以石塊毀損之故，而至告訴人丙○○家中與告訴人理論，然均矢口否認有何傷害
    犯行，被告乙○○辯稱：並未毆打丙○○，是丙○○拿鐵棒要打人，故與丙○○
    拉扯鐵棒，況且如依告訴人所指訴之傷害方式，告訴人應不僅受有如此之傷害，
    尚應有瘀傷、挫傷之傷害云云。被告甲○○則辯稱：當時因見到乙○○與丙○○
    在打架，所以去拉開他們（指被告乙○○及告訴人丙○○），我並沒有出手，若
    我亦有出手，告訴人所受之傷害應不僅於此等語。
二、經查：
（一）右開事實，業據告訴人丙○○於警、偵訊及原審庭訊時指訴明確，而告訴人丙○○因被告二人共同傷害行為，而受有左上腹擦傷七公分、左下腹擦傷五乘三
      公分、左手臂、雙手背、右足多處擦傷、左大拇指瘀腫之傷害，亦有告訴人丙○○所提出健仁醫院之診斷證明書在警訊卷卷可稽，經核告訴人指訴被告二人
      共同傷害之方式及部位，與右開診斷證明書所載告訴人所受傷之部位大致相符
      ，足見告訴人丙○○之指訴應非虛妄而可採信。
（二）被告乙○○與甲○○於檢察官偵訊時，均對告訴人丙○○所為之指訴未加以否
      認，被告乙○○更明白坦認確有與告訴人丙○○互毆之事實（見偵查卷第十頁
      背面）；被告甲○○於警訊時亦坦承：「‧‧‧並抱住他們二人身體，叫他們
      不要打架。」等語（見警訊卷第六頁背面），足見被告甲○○確實有參予毆打
      ，其果如單純前去勸架，為何不將被告乙○○與告訴人拉開？反而將告訴人身
      體抱住，且其一人如何抱住被告乙○○與告訴人二人之身體？益見其於警訊時
      之供詞亦有所隱瞞，不足為採。
（三）綜上所述，足見被告乙○○及甲○○上開辯詞，均係卸責之詞，不足採信。本
      件事證明確，被告二人傷害犯行，均堪認定。
三、核被告乙○○、甲○○所為，均係犯刑法第二百七十七條第一項之普通傷害罪。
    被告乙○○、甲○○對所犯上開傷害犯行，彼此間互有犯意聯絡及行為分擔，均
    為共同正犯。
四、原審就被告乙○○、甲○○部分，以被告乙○○、甲○○罪證明確，因予適用刑
    法第二十八條、第二百七十七條第一項、第四十二條第二項，罰金罰鍰提高標準
    條例第一條前段、第二條之規定，並審酌被告二人雖於犯罪後否認犯行，然被告
    二人係因被告乙○○家中玻璃無故遭告訴人丙○○以石塊毀損，而告訴人丙○○
    亦不否認曾毀損被告乙○○家中之玻璃乙節，在前往與告訴人丙○○理論之際，
    因口角之故，一時激憤方犯本件犯行，動機非惡，復衡告訴人所受上開傷害，亦
    均僅為擦傷及瘀腫，傷勢非重等一切情狀，分別科處罰金一千五百元，併均諭知
    如易服勞役之折算標準。認事用法核無違誤，所處之刑亦屬適當，被告等上訴意
    旨，空言指摘原判決該部分不當，均無理由，應予駁回。
四、被告乙○○、甲○○均經合法傳喚，均無正當理由不到庭，不待彼等陳述逕行判
    決。
據上論斷，應依刑事訴訟法第三百六十八條、第三百七十一條，判決如主文。
本案經檢察官沈紹嘉到庭執行職務。
中      華      民      國    九十      年      九      月     十二     日
                                      臺灣高等法院高雄分院刑事第七庭
                                          審判長法官
                                                法官
                                                法官
不得上訴
附錄本判決論罪科刑法條：
刑法第二百七十七條第一項
  傷害人之身體或健康者，處三年以下有期徒刑、拘役或一千元以下罰金。


司法院資訊處製作；財團法人民間司法改革基金會備份。
